Minutes et répertoires du notaire Charles Victor AMY, 16 septembre 1847 - 24 avril 1895 (étude XL)
Archives nationales
- Minutes de Charles Victor AMY, 19 septembre 1847 - 24 avril 1895; MC/ET/XL/286 - MC/ET/XL/746, MC/ET/XL/807; cauchard 10, 12,5 et 15 cm 462 articles
  - Minutes. 1851, avril - juillet, avril - juillet 1851; MC/ET/XL/299
    - Obligation, emprunt, 5000 f., 30 juillet 1851; MC/ET/XL/299
      Nom, qualité: (M.) Guenier, Alexandre Pierre Felix (fils).
      Domicile: Passy (Paris) rue des Vignes, 3.
    - Vente, terrains, 410 m2, 500 f, Passy (Paris) Chaise (la)., 31 juillet 1851; MC/ET/XL/299
      Nom, qualité: (M.) Noblet, Pierre Louis.
      Domicile: Auteuil (Paris) place des Perchamps, 10.
      Domicile: Paris (Paris) rue Fontaine-Moliere, 37
  - Minutes. 1851, août - décembre, août - décembre 1851; MC/ET/XL/300
    - Société, constitution, vente en gros d'articles, Lima (perou)., 16 juillet 1851; MC/ET/XL/300
      Nom, qualité: (M.) Girardot, Alexandre Henry.
      Domicile: Paris (Paris) place des Vosges, 3.
      Nom, qualité: (M.) Cernesson, Jacques Edme Napoleon.
      Domicile: Paris (Paris) rue du Faubourg-Saint-Honore, 27
    - Mariage., 1er août 1851; MC/ET/XL/300
      Nom, qualité: (M.) Jean Dit Brunot, Francois Antoine.
      Domicile: Passy (Paris) Grande-rue, 15.
      Nom, qualité: (Mme ou Mlle) Coin, Josephine Desiree.
      Profession: blanchisseuse de linge, Paris (Paris).
      Domicile: Passy (Paris) rue des Moulins, 21.
      Nom, qualité: (M.) Coin, Xenophon
    - Mainlevee, hypotheque., 1er août 1851; MC/ET/XL/300
      Nom, qualité: (M.) Buat, Antoine Frederic.
      Domicile: Passy (Paris) rue des Carrieres, 25.
      Nom, qualité: (M.) Guenier, Pierre Felix.
      Domicile: Passy (Paris) rue des Vignes, 3
    - Obligation., 2 août 1851; MC/ET/XL/300
      Nom, qualité: (M.) Dallie, Pierre Antoine.
      Domicile: Passy (Paris) rue des Carrieres, 2.
      Nom, qualité: (Mme ou Mlle) Thorel, Julie Charlotte.
      Nom, qualité: (M.) Dallie, Jean Antoine.
    - Requisition, certificat de propriété, rente publique 5%, 25 f., 2 août 1851; MC/ET/XL/300
      Nom, qualité: (personne morale) Neveu (hoirs).
      Relations: héritiers de l'intervenant 2, héritiers de l'intervenant 4.
      Nom, qualité: (Mme ou Mlle) Neveu, Genevieve.
      Domicile: Paris (Paris) rue de la Grande-Truanderie, 32.
      Nom, qualité: (M.) Crozet, Joseph Claude.
      Profession: commis, Paris (Paris).
      Domicile: Paris (Paris) rue de la Truanderie, 32.
      Nom, qualité: (Mme ou Mlle) Neveu, Marie.
      Domicile: Bourges (Cher).
      Nom, qualité: (M.) Servais, Jacques.
      Profession: marchand de vin, Bourges (Cher).
      Domicile: Bourges (Cher)
    - Succession, dépôt de pieces., 5 août 1851; MC/ET/XL/300
    - Succession, notoriete., 5 août 1851; MC/ET/XL/300
      Nom, qualité: (M.) Turiault, Jean Baptiste.
      Profession: propriétaire, patissier (ancien marchand), Paris (Paris).
      Domicile: Paris (Paris) rue Neuve-des-Petits-Champs, 42
    - echange, terrains, Passy (Paris) Chaise (la)., 7 août 1851; MC/ET/XL/300
      Nom, qualité: (Mme ou Mlle) Michaut, Arsene Julie.
      Nom, qualité: (M.) Heurtaut, Francois Nicolas.
      Profession: ingenieur civil, Paris (Paris).
    - Mariage., 7 août 1851; MC/ET/XL/300
      Nom, qualité: (M.) Sternotte, Charles Alexandre.
      Profession: fabricant de vermicelle, Paris (Paris).
      Domicile: Paris (Paris) rue de Bondy, 80.
      Nom, qualité: (M.) Sternotte, Louis Francois.
      Nom, qualité: (Mme ou Mlle) Constantin, Catherine.
      Profession: femme de chambre, Paris (Paris).
      Domicile: Paris (Paris) rue Hauteville, 23.
      Nom, qualité: (M.) Constantin, Pierre.
    - Succession, notoriete., 8 août 1851; MC/ET/XL/300
    - Vente, terrain, 100 m2, 180 f, Passy (Paris) sous-la-Chaise., 8 août 1851; MC/ET/XL/300
      Nom, qualité: (M.) Gibou, Charles.
      Domicile: Paris (Paris) rue Hauteville, 13.
    - Testament, depot., 8 août 1851; MC/ET/XL/300
      Nom, qualité: (Mme ou Mlle) Legemble, Marie Adelaide.
      Domicile: Paris (Paris) rue de Montreuil, 85.
      Nom, qualité: (M.) Laurant, Jacques Antoine.
    - Concession, droit d'exploitation de brevet pour production de gaz hydrogene, 300 f., 11 août 1851; MC/ET/XL/300
      Nom, qualité: (M.) Gillard, Joseph Pierre.
      Profession: professeur de chimie, Paris (Paris).
      Domicile: Paris (Paris) rue Louis-le-Grand, 6.
      Relations: representant(e) de l'intervenant 2.
      Nom: Société Gillard et Cie.
      Nom, qualité: (M.) Prenpain, Charles Antoine Jules.
      Domicile: Passy (Paris) rue Franklin, 3
    - execution testamentaire, consentement., 12 août 1851; MC/ET/XL/300
      Nom, qualité: (personne morale) Laurant (hoirs).
    - Société, constitution, eclairage et chauffage par le gaz hydrogene, Passy (Paris) rue Franklin, 3., 12 août 1851; MC/ET/XL/300
    - Procuration acte, dépôt, vente de maison, Paris (Paris) rue du Musee, 10., 12 août 1851; MC/ET/XL/300
      Nom, qualité: (M.) Burdett, Henri.
      Domicile: Montivilliers (Seine-Maritime).
      Domicile: Passy (Paris) rue Singer, 17
    - Procuration acte, prise de possession de succession., 12 août 1851; MC/ET/XL/300
      Nom, qualité: (M.) Lenormand, Noel Jacques.
      Domicile: Paris (Paris) rue des Amandiers, 43.
      Nom, qualité: (M.) Chate, Jean Marie.
      Domicile: Bercy (Paris) rue de Charenton, 7
    - Succession, notoriete., 14 août 1851; MC/ET/XL/300
    - Vente, terrains, 470 m2, 600 f, Passy (Paris) Guignehaires (les)., 14 août 1851; MC/ET/XL/300
      Domicile: Passy (Paris) Grande-rue, 8.
      Domicile: Paris (Paris) rue Hauteville, 13
    - Succession, notoriete., 14 août 1851; MC/ET/XL/300
    - Succession, inventaire apres décès., 18 août 1851; MC/ET/XL/300
      Nom, qualité: (M.) Laurent, Jacques Antoine.
    - Vente, terrain, 200 m2, 200 f, Auteuil (Paris) Nerolles (les)., 18 août 1851; MC/ET/XL/300
      Domicile: Paris (Paris) rue Marie-Stuart, 8
    - Vente, terrain, 136 m2, 250 f, Auteuil (Paris) Petites-Glizieres (les)., 18 août 1851; MC/ET/XL/300
    - Quittance, remboursement d'emprunt, 2050 f., 18 août 1851; MC/ET/XL/300
      Nom, qualité: (M.) Danne, Firmin Nicolas.
      Domicile: Paris (Paris) rue Saint-Louis, 94.
      Nom, qualité: (Mme ou Mlle) Goux, Adelaide Caroline.
      Profession: marchande de vin, Paris (Paris).
      Domicile: Passy (Paris) quai de Passy, 4 Bis.
      Nom, qualité: (M.) Leboucher, Jean Pierre.
    - Vente, terrain, 51 m2, 100 f, Passy (Paris) Porte-Jaune (la)., 18 août 1851; MC/ET/XL/300
      Nom, qualité: (Mme ou Mlle) Ollivier, Marie Catherine.
      Domicile: Batignolles-Monceaux (les) (Paris) rue des Dames, 52.
      Nom, qualité: (M.) Bonpetit, Philippe.
    - Procuration rente publique, vente de rente etat., 19 août 1851; MC/ET/XL/300
      Nom, qualité: (M.) Queruel, Jacques.
      Nom, qualité: (Mme ou Mlle) Bergere, Desiree Rose Jeanne Henriette.
    - Quittance, paiement de créances sur adjudication de terrain, 667 m2, 4226 f, Passy (Paris) rue de la Pompe., 19 août 1851; MC/ET/XL/300
      Nom, qualité: (personne morale) Dessaulsays (créanciers).
      Relations: créanciers de l'intervenant 2.
      Nom, qualité: (M.) Dessaulsays, Rene Arnout.
      Profession: vice-amiral.
      Domicile: Passy (Paris) rue de la Pompe, 2 Bis.
      Nom, qualité: (M.) Barre, Jean Baptiste Rousseau.
      Profession: charpentier (maitre), Paris (Paris).
      Domicile: Passy (Paris) rue de la Tour, 44.
      Relations: adjudicataire des biens de l'intervenant 2
    - Quittance, indemnite pour expropriation de terrain, 173 f, Passy (Paris)., 19 août 1851; MC/ET/XL/300
      Nom, qualité: (M.) Nossent, Pierre Joseph Leopold.
      Domicile: Paris (Paris) rue Pavee-Saint-Sauveur, 3.
      Nom: Ville.
    - Quittance, indemnite pour expropriation de terrain, 89 f, Passy (Paris)., 19 août 1851; MC/ET/XL/300
      Nom, qualité: (Mme ou Mlle) Bargat, Marie Louise.
      Profession: notaire (ancien), Paris (Paris).
    - Quittance, paiement d'indemnite pour expropriation de terrain, 585 f, Passy (Paris)., 19 août 1851; MC/ET/XL/300
    - Quittance, indemnite pour expropriation de terrain, 390 f, Passy (Paris)., 19 août 1851; MC/ET/XL/300
      Nom, qualité: (M.) Berthon, Florent.
      Profession: entrepreneur de maconnerie, Paris (Paris).
      Domicile: Passy (Paris) rue des Vignes, 14.
      Domicile: Passy (Paris) rue de la Pompe, 50.
    - Quittance, indemnite pour expropriation de terrain, 15 f, Passy (Paris)., 19 août 1851; MC/ET/XL/300
    - Quittance, indemnite pour expropriation de terrain, 3920 f, Passy (Paris)., 19 août 1851; MC/ET/XL/300
      Nom, qualité: (Mme ou Mlle) Renaut, Edme Elisabeth.
    - Quittance, remboursement d'emprunt, 800 f., 19 août 1851; MC/ET/XL/300
      Nom, qualité: (M.) Davy De Cusse, Antoine Louis.
      Profession: conseiller referendaire à la cour des comptes, Paris (Paris).
      Domicile: Paris (Paris) quai Conti, 5
    - Vente, terrain, 51 m2, 100 f, Passy (Paris) Porte-Jaune (la)., 19 août 1851; MC/ET/XL/300
      Nom, qualité: (M.) Noble, Pierre Louis.
      Nom, qualité: (M.) Helouis, Paul Nicolas.
      Domicile: Auteuil (Paris) rue Moliere, 29.
      Nom, qualité: (M.) Noblet, Antoine Boulogne Charles.
      Profession: imprimeur, Paris (Paris).
      Domicile: Paris (Paris) rue Saint-Donomique-Saint-Germain, 52.
    - Donation entre epoux., 19 août 1851; MC/ET/XL/300
      Nom, qualité: (Mme ou Mlle) Saint-Omer, Marie Marguerite.
      Domicile: Passy (Paris) rue de Longchamp, 8.
      Nom, qualité: (M.) Meurant, Xavier.
      Domicile: Passy (Paris) rue de Longchamp, 8
    - Donation entre epoux., 19 août 1851; MC/ET/XL/300
    - Vente, terrain, 300 m2, 300 f, Passy (Paris) Basses-Tournelles (les)., 19 août 1851; MC/ET/XL/300
      Domicile: Passy (Paris) Grande-rue, 68
    - Mainlevee, hypotheque., 20 août 1851; MC/ET/XL/300
      Nom, qualité: (Mme ou Mlle) Marquais, Olympiade Josephine Adelaide.
      Domicile: Passy (Paris) rue de Longchamp, 21.
      Nom, qualité: (M.) Sauffret, Joseph.
      Nom: Société Des Terrains De La Plaine De Passy.
    - Rectification, designation d'une piece de terre, 900 m2, Auteuil (Paris) Cure (la)., 21 août 1851; MC/ET/XL/300
    - Transport, créance et rente etat 5%, 2400 f., 22 août 1851; MC/ET/XL/300
      Nom, qualité: (Mme ou Mlle) Dupont, Marie Genevieve Josephine.
      Domicile: Pacy-sur-Eure (Eure).
      Nom, qualité: (M.) Dupont, Louis Pierre.
      Nom, qualité: (M.) Bara, Julien Auguste.
      Profession: fondeur, Paris (Paris).
      Domicile: Paris (Paris) rue de Montreuil, 71.
      Nom, qualité: (Mme ou Mlle) Dupont, Marie Genevieve Augustine.
    - Transport, créance, 4600 f., 22 août 1851; MC/ET/XL/300
      Domicile: Passy (Paris) rue de la Glaciee, 11.
      Domicile: Paris (Paris) rue Saint-Andre-des-Arts, 19.
      Nom, qualité: (M.) Bignault, Barthelemy Alphonse.
      Domicile: Paris (Paris) rue Poissonniere, 33
    - Succession, notoriete., 22 août 1851; MC/ET/XL/300
      Nom, qualité: (Mme ou Mlle) Lalouette, Lambertine.
      Profession: professeur de piano, Passy (Paris).
      Domicile: Passy (Paris) Parc de Boulogne
    - Reconnaissance, enfants naturels., 23 août 1851; MC/ET/XL/300
      Nom, qualité: (Mme ou Mlle) Mioche, Andree Marie.
      Domicile: Passy (Paris) rue des Moulins, 13.
      Nom, qualité: (M.) Murillon, Victor.
      Relations: fils naturel de l'intervenant 1.
      Nom, qualité: (Mme ou Mlle) Murillon, Jeanne Marie.
      Relations: fille naturelle de l'intervenant 1
    - Reconnaissance, enfants naturels., 23 août 1851; MC/ET/XL/300
      Nom, qualité: (M.) Murillon, Joseph Lambert.
    - Bail, maison, 570 f, Passy (Paris) avenue Saint-Denis, 3., 24 août 1851; MC/ET/XL/300
      Domicile: Passy (Paris) rue Guillon X rue du Ranellagh.
      Nom, qualité: (M.) Dumoutier, Jean Parfait.
      Domicile: Passy (Paris) avenue Saint-Denis, 13
    - Succession, dépôt de pieces., 25 août 1851; MC/ET/XL/300
    - Obligation, emprunt, 2073 f., 27 août 1851; MC/ET/XL/300
      Nom, qualité: (Mme ou Mlle) Vallin, Marie Elisabeth.
      Nom, qualité: (M.) Vasseur, Pierre.
      Domicile: Passy (Paris) rue Singer,, 5.
      Nom, qualité: (Mme ou Mlle) Baulet, Louise Yolande Emelie.
      Domicile: Passy (Paris) rue Singer, 5
    - Donation entre epoux., 27 août 1851; MC/ET/XL/300
      Nom, qualité: (Mme ou Mlle) Malgras, Jeanne Felicite.
      Domicile: Passy (Paris) Grande-rue, 22.
      Domicile: Passy (Paris) Grande-rue, 22
    - Donation entre epoux., 27 août 1851; MC/ET/XL/300
      Profession: marchand de vin, traiteur, Passy (Paris).
    - Sommation respectueuse., 28 août 1851; MC/ET/XL/300
      Nom, qualité: (M.) Semel, Achille Desire.
      Domicile: Paris (Paris) rue Monthyon, 9.
      Relations: fils de l'intervenant 2, fils de l'intervenant 3.
      Nom, qualité: (Mme ou Mlle) Crotey De Bonval, Cornelie.
      Domicile: Tricot (Oise).
      Nom, qualité: (M.) Semel, Jacques Ferdinand.
      Domicile: Tricot (Oise)
    - Mainlevee, hypotheque., 30 août 1851; MC/ET/XL/300
      Nom, qualité: (M.) Mary, Pierre Philippe.
      Profession: jardinier (maitre)), Paris (Paris).
      Domicile: Passy (Paris) rue de la Pompe
    - Mainlevee, hypotheque., 1er septembre 1851; MC/ET/XL/300
      Domicile: Paris (Paris) rue Saint-Louis-en-l'Ile, 94.
      Domicile: Passy (Paris) rue de la Tour, 91
    - Mariage., 2 septembre 1851; MC/ET/XL/300
      Nom, qualité: (M.) Chevillard, Jean Pierre.
      Nom, qualité: (M.) Chevillard, Edme.
      Nom, qualité: (Mme ou Mlle) Merckx, Pauline Octavie.
      Domicile: Passy (Paris) Grande-rue, 29
    - Succession, partage., 3 septembre 1851; MC/ET/XL/300
    - Vente, maison, 7050 f, Passy (Paris) rue de l'Eglise, 29., 3 septembre 1851; MC/ET/XL/300
      Nom, qualité: (Mme ou Mlle) Fouquet, Marie.
      Domicile: Passy (Paris) rue Basse, 34.
      Nom, qualité: (M.) Poulpin, Jacques Francois.
      Nom, qualité: (M.) Laperriere, Jean.
      Profession: marchand de charbon, Paris (Paris).
      Domicile: Passy (Paris) rue de l'Eglise, 29
    - Succession, dépôt de pieces., 5 septembre 1851; MC/ET/XL/300
    - Quittance, paiement d'adjudication de maison, 10756 f, Passy (Paris) rue de la Montagne, 6., 6 septembre 1851; MC/ET/XL/300
      Nom, qualité: (M.) Lalondre, Pierre Louis Isaac.
      Profession: rentier, graveur de pierres fines (ancien), Paris (Paris).
      Nom, qualité: (M.) Couet, Claude Francois.
      Profession: peintre (artiste), Paris (Paris).
      Domicile: Paris (Paris) rue de Vaugirard, 15
    - Requisition, certificat de propriété, rente etat 5%, 1393 f., 7 septembre 1851; MC/ET/XL/300
      Nom, qualité: (M.) Baba, Julien Auguste.
    - Délivrance de legs., 7 septembre 1851; MC/ET/XL/300
      Relations: épouse de l'intervenant 2, héritier de l'intervenant 3, exécutrice testamentaire de l'intervenant 3.
      Relations: héritiers de l'intervenant 3
    - Succession, notoriete., 8 septembre 1851; MC/ET/XL/300
      Nom, qualité: (M.) Lejamble, Benjamin Andre.
      Profession: garde-chasse (ancien), Lucy (Seine-Maritime).
      Domicile: Lucy (Seine-Maritime)
    - Quittance, paiement d'indemnite pour expropriation de terrain, 1525 f, Passy (Paris)., 10 septembre 1851; MC/ET/XL/300
      Nom, qualité: (M.) Leroy, Louis Pierre.
      Domicile: Passy (Paris) avenue de Saint-Denis, 16.
    - Mainlevee, hypotheque., 10 septembre 1851; MC/ET/XL/300
      Nom, qualité: (M.) Salleur De Mitry
    - Requisition, certificat de propriété, rente d'etat 5%, 100 f., 11 septembre 1851; MC/ET/XL/300
      Nom, qualité: (personne morale) Dupont (hoirs).
      Relations: héritiers de l'intervenant 2, héritiers de l'intervenant 3.
      Domicile: Paris (Paris) rue de Montreuil,, 85.
    - Mariage., 14 septembre 1851; MC/ET/XL/300
      Nom, qualité: (M.) Cibot, Louis Alphonse.
      Profession: propriétaire, bachelier-es-lettres, Paris (Paris).
      Domicile: Passy (Paris) rue Basse, 30.
      Nom, qualité: (M.) Cibot, Louis.
      Nom, qualité: (Mme ou Mlle) Melin, Marie Angele.
      Nom, qualité: (M.) Melin, Charles Philippe Augustin.
      Domicile: Passy (Paris) rue Basse, 30
    - Vente, terre, 170 m2, 125 f, Auteuil (Paris)., 14 septembre 1851; MC/ET/XL/300
      Nom, qualité: (M.) Peze, Louis Antoine.
      Domicile: Paris (Paris) rue Lamartine, 27
    - Succession, inventaire apres décès., 15 septembre 1851; MC/ET/XL/300
      Nom, qualité: (M.) Gublin, Jacques Aventin.
      Profession: marchand de vin, Boulogne (Hauts-de-Seine).
    - Tutelle, compte., 16 septembre 1851; MC/ET/XL/300
      Nom, qualité: (M.) Lalue, Pierre Francois.
      Profession: forgeron de voitures, Paris (Paris).
      Domicile: Passy (Paris) rue du Bel-Air, 60.
      Nom, qualité: (M.) Lalue, Louis Francois.
      Profession: ajusteur, Paris (Paris).
    - Procuration générale, gestion de biens., 16 septembre 1851; MC/ET/XL/300
      Nom, qualité: (M.) Girardot, Alexandre Henri.
      Nom, qualité: (M.) Salomon, Bernard Justin.
    - Succession, inventaire apres décès., 18 septembre 1851; MC/ET/XL/300
      Nom, qualité: (Mme ou Mlle) Launay, Marie.
      Nom, qualité: (M.) Denamps, Hippolyte.
    - Vente, maison, 20 000 f, Passy (Paris) rue Blanche, 8., 20 septembre 1851; MC/ET/XL/300
      Nom, qualité: (M.) Lavergne, Nicolas Francois Denis.
      Profession: propriétaire, menuisier, Paris (Paris).
      Domicile: Passy (Paris) rue Blanche, 8.
      Nom, qualité: (M.) Barre, Gregoire Adrien.
      Domicile: Passy (Paris) Grande-rue, 15
    - Obligation, emprunt, 598 f., 21 septembre 1851; MC/ET/XL/300
      Nom, qualité: (M.) Picard, Jacques Romain.
      Domicile: Paris (Paris) rue Guenegaud, 5.
      Profession: propriétaire, entrepreneur de charpente, Paris (Paris).
      Domicile: Passy (Paris) rue des Carrieres, 49
    - Vente, terrain, 80 m2, 200 f, Passy (Paris) Carriere de la Mere-Bontemps., 21 septembre 1851; MC/ET/XL/300
    - Mariage., 23 septembre 1851; MC/ET/XL/300
      Nom, qualité: (Mme ou Mlle) Michaux, Anne Josephine.
      Domicile: Paris (Paris) Cite Trevise, 8 Bis.
      Nom, qualité: (M.) Michaux, Louis Noel.
      Domicile: Paris (Paris) Cite Trevise, 8 Bis
    - Vente, fonds de commerce de charcuterie, 6600 f, Passy (Paris) rue de Longchamp, 3., 24 septembre 1851; MC/ET/XL/300
      Nom, qualité: (M.) Veillet, Adolphe Razire.
      Domicile: Passy (Paris) rue de Longchamp, 3.
      Nom, qualité: (M.) Anquetin, Fevril Arcade.
      Profession: charcutier (garcon), Paris (Paris).
      Domicile: Saint-Germain-en-Laye (Yvelines)
    - Transport, droit au bail de boutique de charcuterie, 800 f, Passy (Paris) rue de Longchamp, 800 F., 24 septembre 1851; MC/ET/XL/300
    - Mariage., 25 septembre 1851; MC/ET/XL/300
      Nom, qualité: (M.) Martin, Philippe.
      Profession: entrepreneur de batiment, Paris (Paris).
      Domicile: Paris (Paris) rue Montholon, 28.
      Nom, qualité: (M.) Martin, Jean.
      Domicile: Passy (Paris) route de Saint-Denis, 27.
      Relations: fille de l'intervenant 4, veuve de l'intervenant 5.
      Nom, qualité: (M.) Cayrol, Pierre.
    - Succession, dépôt de pieces., 26 septembre 1851; MC/ET/XL/300
    - Mariage., 26 septembre 1851; MC/ET/XL/300
      Nom, qualité: (M.) Haberland, Charles Henri.
      Profession: infirmier, Paris (Paris).
      Domicile: Passy (Paris) rue de Seine, 1.
      Nom, qualité: (M.) Haberland, Georges Christian.
      Nom, qualité: (Mme ou Mlle) Beaux, Marie.
      Nom, qualité: (M.) Beaux, Francois.
    - Vente, terrain, 102 m2, 100 f, Auteuil (Paris)., 29 septembre 1851; MC/ET/XL/300
      Nom, qualité: (M.) Gosselin, Charles Emmanuel.
      Domicile: Auteuil (Paris) chemin des Tombereaux
    - Procuration générale., 29 septembre 1851; MC/ET/XL/300
      Domicile: Paris (Paris) rue du Faubourg-Saint-Honore, 27.
      Nom, qualité: (M.) Liouville, Nicolas Denis.
      Domicile: Paris (Paris) rue Croix-des-Petits-Champs, 29
    - Procuration acte, substitution., 29 septembre 1851; MC/ET/XL/300
      Domicile: Paris (Paris) rue Croix-des-Petits-Champs, 29.
      Relations: procureur de l'intervenant 2.
      Nom, qualité: (M.) Vignier.
      Profession: avocat, Geneve (suisse).
      Domicile: Geneve (suisse)
    - Procuration acte, dépôt, vente de parts dans le navire le duvivier., 29 septembre 1851; MC/ET/XL/300
    - Succession, notoriete., 1er octobre 1851; MC/ET/XL/300
      Nom, qualité: (Mme ou Mlle) Fleury, Marie Louise.
      Domicile: Paris (Paris) rue de Longchamp, 48.
      Relations: veuve de l'intervenant 2, épouse de l'intervenant 3.
      Nom, qualité: (M.) Rouscel, Andre.
      Nom, qualité: (M.) Alexandre, Francois Mathieu.
      Profession: chaudronnier (contre-maitre), Paris (Paris).
      Domicile: Paris (Paris) rue de Longchamp, 48
    - Transport, rente fonciere, 50 f, Colombes (Hauts-de-Seine)., 2 octobre 1851; MC/ET/XL/300
      Nom, qualité: (M.) Belpeche, Nicolas Jean.
      Profession: macon, Colombes (Hauts-de-Seine).
      Domicile: Colombes (Hauts-de-Seine).
      Nom, qualité: (M.) Bertrand, Jacques Eugene.
      Domicile: Paris (Paris) rue de Longchamp
    - Procuration acte, acceptation de donation-partage., 2 octobre 1851; MC/ET/XL/300
      Nom, qualité: (Mme ou Mlle) Durand, Annette.
      Domicile: Passy (Paris) rue de l'Eglise, 19.
      Relations: donataire de l'intervenant 2, épouse de l'intervenant 3.
      Nom, qualité: (M.) Durand, Gregoire.
      Domicile: Mailly-la-Ville (Yonne).
      Relations: père de l'intervenant 1.
      Nom, qualité: (M.) Miotat, Firmin.
      Domicile: Passy (Paris) rue de l'Eglise, 19
    - Quittance, solde de paiement de maison, 7150 f sur 10 000 f, Passy (Paris) rue de la Tour, 10 Bis., 3 octobre 1851; MC/ET/XL/300
      Nom, qualité: (Mme ou Mlle) Babin, Marie Anne.
      Domicile: Paris (Paris) boulevard Saint-Martin, 12.
      Relations: veuve de l'intervenant 2, veuve de l'intervenant 3, veuve de l'intervenant 4.
      Nom, qualité: (M.) Janssens, Pierre Adrien.
      Nom, qualité: (M.) Bouvaist, Philippe Maxime.
      Nom, qualité: (M.) Boulanger, Ferdinand Marie.
      Profession: courtier de commerce.
      Nom, qualité: (M.) Chaudeau, Auguste Toussaint.
      Profession: boulanger (marchand), Paris (Paris).
      Domicile: Passy (Paris) Grande-rue, 2
    - Vente, terrain, 68 m2, 100 f, Auteuil (Paris) Petites-Glizieres (les)., 7 octobre 1851; MC/ET/XL/300
      Nom, qualité: (M.) Lerat, Charles.
      Profession: propriétaire, serrurier (maitre), Paris (Paris).
      Domicile: Passy (Paris) rue Vital, 16
    - Donation entre epoux., 8 octobre 1851; MC/ET/XL/300
      Profession: journalier, Passy (Paris).
    - Mainlevee, hypotheque., 8 octobre 1851; MC/ET/XL/300
      Nom, qualité: (Mme ou Mlle) Lacroix, Clemence.
      Domicile: Passy (Paris) rue de la Tour, 52.
      Nom, qualité: (M.) Lacroix, Louis Marie.
      Domicile: Passy (Paris) rue de la Tour, 52
    - Donation entre epoux., 8 octobre 1851; MC/ET/XL/300
    - Autorisation, gestion et administration de biens communs., 9 octobre 1851; MC/ET/XL/300
      Nom, qualité: (M.) Chassevent, Pierre Etienne.
      Domicile: Passy (Paris) Grande-rue, 19.
      Nom, qualité: (Mme ou Mlle) Letourneau, Marie Louise.
    - Procuration acte, gestion de biens., 9 octobre 1851; MC/ET/XL/300
      Nom, qualité: (M.) Rynkiewiecz, Dominique.
      Profession: fabricant de sucre, Paris (Paris).
      Domicile: Passy (Paris) rue Franklin, 18.
      Nom, qualité: (M.) Bazile-Benoit, Francois.
      Profession: professeur de langues, Paris (Paris).
      Domicile: Passy (Paris) rue Franklin, 18
    - Mainlevee, hypotheque., 10 octobre 1851; MC/ET/XL/300
      Domicile: Passy (Paris) Grande-rue, 9.
      Domicile: Passy (Paris) Grande-rue, 56
    - Procuration acte, representation de commerce., 11 octobre 1851; MC/ET/XL/300
      Nom, qualité: (M.) Cheilus, Antoine Louis.
      Nom: Société Cail (j-F) et Cie.